ACORDAO-COMPLETO-2467284

ACÓRDÃO 5039/2021 ATA 9/2021 - SEGUNDA CÂMARA

VISTOS, relatados e discutidos estes atos de atos de concessão de pensão exarados pelo Ministério da Saúde;
ACORDAM os Ministros do Tribunal de Contas da União, reunidos em Sessão da Segunda Câmara, diante das razões expostas pelo Relator, em:
9.1. considerar legais e registrar os atos de concessão de pensão em favor de Adla Maria Pimentel Francisco, Helena de Campos Reis, Heloisa Alves de Lima Carvalho, Hugo Soares Carvalho, Maria Lucia Cardoso de Moura, Maria de Fatima Pedreira Nascimento, Monica Cabral Soares Carvalho, Paulo Cesar Campos e Rosima Teixeira de Souza, nos termos do art. 71, inciso III, da Constituição Federal, c/c art. 1º, inciso V, e art. 39, incisos I e II, da Lei 8.443/1992, e art. 260 do Regimento Interno do Tribunal de Contas da União;
9.2. sobrestar, com fulcro no art. 47 da Resolução-TCU 259/2014, a apreciação dos atos de concessão de pensão em favor de João Felix Duque e Maria de Lourdes da Silva Barboza até o trâmite em julgado do ato decisório que ponha termo à Ação Direta de Inconstitucionalidade 5554/DF, em trâmite no Supremo Tribunal Federal sob a relatoria do Ministro Roberto Barroso;
9.3. dar ciência deste Acórdão ao Ministério da Saúde, informando-lhe que o teor integral desta deliberação estará disponível no endereço eletrônico: .

Atos de Pensão civil enviados ao TCU pela Controladoria-Geral da União, para fins de análise e julgamento

Segunda Câmara

Ministério da Saúde.

3. Interessados/Responsáveis:
3.1. Interessados: Adla Maria Pimentel Francisco (XXX.496.637-XX); Helena de Campos Reis (XXX.553.577-XX); Heloisa Alves de Lima Carvalho (XXX.543.307-XX); Hugo Soares Carvalho (XXX.502.487-XX); Joao Felix Duque (XXX.087.607-XX); Maria Lucia Cardoso de Moura (XXX.656.797-XX); Maria de Fatima Pedreira Nascimento (XXX.755.297-XX); Maria de Lourdes da Silva Barboza (XXX.662.987-XX); Monica Cabral Soares Carvalho (XXX.327.157-XX); Paulo Cesar Campos (XXX.349.317-XX); Rosima Teixeira de Souza (XXX.814.027-XX).

13.1. Ministros presentes: Bruno Dantas (Presidente), Augusto Nardes, Aroldo Cedraz (Relator) e Raimundo Carreiro.
13.2. Ministro-Substituto presente: André Luís de Carvalho.

AROLDO CEDRAZ

Transcrevo abaixo a instrução da Secretaria de Fiscalização de Pessoal, peça 12, que obteve anuência de seus dirigentes, peça 13, e o parecer do Ministério Público junto ao TCU, peça 16, que discordou parcialmente dessa posição.
"Trata-se de atos de pensão civil, submetidos, para fins de registro, à apreciação do Tribunal de Contas da União (TCU) , de acordo com o art. 71, inciso III, da Constituição Federal.  Os atos foram cadastrados e disponibilizados ao TCU por intermédio do Sistema e-Pessoal, na forma do art. 2º e 4º da Instrução Normativa TCU 78/2018.
Os atos desse processo pertencem às seguintes unidades:
Unidade emissora: MINISTÉRIO DA SAÚDE.
Unidade cadastradora:  MINISTÉRIO DA SAÚDE.
Subunidade cadastradora: NÚCLEO ESTADUAL DO MINISTÉRIO DA SAÚDE NO RIO DE JANEIRO/NEMS/RJ.
EXAME TÉCNICO
Procedimentos aplicados
Os procedimentos para exame, apreciação e registro de atos de pessoal encontram-se estabelecidos na Instrução Normativa TCU 78/2018 e na Resolução TCU 206/2007. Essas normas dispõem que os atos de pessoal disponibilizados por meio do e-Pessoal devem ser submetidos previamente a críticas automatizadas, com base em parâmetros predefinidos.
As críticas das informações cadastradas na etapa de coleta do ato foram elaboradas e validadas levando-se em conta as peculiaridades de cada ato. Os itens verificados nessa etapa são inerentes a dados cadastrais, fundamentos legais, mapa de tempo, ficha financeira, assim como eventuais ocorrências de acumulação. Trata-se de verificações abrangentes, minuciosas e precisas e sem a necessidade de ação humana e, portanto, menos suscetível a falhas. As críticas aplicadas estão discriminadas no sistema, no Menu e-Pessoal, opção "Crítica", que podem ser acessadas mediante concessão de perfil específico a servidores do TCU responsáveis pela análise.
Além das críticas automatizadas, há verificação humana adicional no caso de haver alertas do sistema ou informações não formatadas, como esclarecimentos do gestor ou do controle interno.  
As críticas também consideram os registros do Sistema Integrado de Administração de Recursos Humanos (Siape) . O Siape disponibiliza informações atualizadas sobre as parcelas que integram os proventos, diferentemente, portanto, do e-Pessoal, que informa as parcelas no momento do registro do ato. 
Essa confrontação com o Siape fornece uma visão atual e verdadeira da situação, o que permite descaracterizar irregularidades e inconsistências que, embora constantes do e-Pessoal, já foram corrigidas.
As verificações detectadas nos atos encontram-se discriminadas na aba de pendências de cada ato no sistema e-Pessoal, bem como nos espelhos dos atos contemplados por esta instrução.
Exame das Constatações
Ato: 55938/2019 - Interessado: ALNIR DA COSTA CARVALHO - CPF: XXX.921.107-XX
Beneficiários: HUGO SOARES CARVALHO - CPF: XXX.502.487-XX - Filho (a) e MONICA CABRAL SOARES CARVALHO - CPF: XXX.327.157-XX - Cônjuge
Parecer do Controle Interno: considerar o ato Legal.
Por intermédio de análises realizadas por esta Unidade Técnica no presente ato, não se constatou irregularidade que obste a chancela pela legalidade.
Encaminhamento do ato: 
Considerar LEGAL e conceder registro do ato de ALNIR DA COSTA CARVALHO. 
Ato: 58212/2019 - Interessado: SERGIO DE ABREU CARVALHO - CPF: XXX.141.377-XX
Beneficiário: HELOISA ALVES DE LIMA CARVALHO - CPF: XXX.543.307-XX - Cônjuge
Parecer do Controle Interno: considerar o ato Legal.
Por intermédio de análises realizadas por esta Unidade Técnica no presente ato, não se constatou irregularidade que obste a chancela pela legalidade.
Encaminhamento do ato: 
Considerar LEGAL e conceder registro do ato de SERGIO DE ABREU CARVALHO. 
Ato: 59507/2019 - Interessado: ISRAEL DE SOUZA - CPF: XXX.972.557-XX
Beneficiário: ROSIMA TEIXEIRA DE SOUZA - CPF: XXX.814.027-XX - Cônjuge
Parecer do Controle Interno: considerar o ato Legal.
Por intermédio de análises realizadas por esta Unidade Técnica no presente ato, não se constatou irregularidade que obste a chancela pela legalidade.
Encaminhamento do ato: 
Considerar LEGAL e conceder registro do ato de ISRAEL DE SOUZA. 
Ato: 67872/2019 - Interessado: MANOEL LIMA NASCIMENTO - CPF: XXX.253.217-XX
Beneficiário: MARIA DE FATIMA PEDREIRA NASCIMENTO - CPF: XXX.755.297-XX - Cônjuge
Parecer do Controle Interno: considerar o ato Legal.
Por intermédio de análises realizadas por esta Unidade Técnica no presente ato, não se constatou irregularidade que obste a chancela pela legalidade.
Encaminhamento do ato: 
Considerar LEGAL e conceder registro do ato de MANOEL LIMA NASCIMENTO. 
Ato: 70306/2019 - Interessado: MARIA JOSE NAVEGA CAMPOS - CPF: XXX.150.537-XX
Beneficiário: PAULO CESAR CAMPOS - CPF: XXX.349.317-XX - Cônjuge
Parecer do Controle Interno: considerar o ato Legal.
Por intermédio de análises realizadas por esta Unidade Técnica no presente ato, não se constatou irregularidade que obste a chancela pela legalidade.
Encaminhamento do ato: 
Considerar LEGAL e conceder registro do ato de MARIA JOSE NAVEGA CAMPOS. 
Ato: 72252/2019 - Interessado: NOEMEA CORREA DUQUE - CPF: XXX.866.557-XX
Beneficiário: JOAO FELIX DUQUE - CPF: XXX.087.607-XX - Cônjuge
Parecer do Controle Interno: considerar o ato Legal.
Por intermédio de análises realizadas por esta Unidade Técnica no presente ato, não se constatou irregularidade que obste a chancela pela legalidade.
Encaminhamento do ato: 
Considerar LEGAL e conceder registro do ato de NOEMEA CORREA DUQUE. 
Ato: 76647/2019 - Interessado: MARIO JOSE BARBOZA NETO - CPF: XXX.409.707-XX
Beneficiário: MARIA DE LOURDES DA SILVA BARBOZA - CPF: XXX.662.987-XX - Cônjuge
Parecer do Controle Interno: considerar o ato Legal.
Por intermédio de análises realizadas por esta Unidade Técnica no presente ato, não se constatou irregularidade que obste a chancela pela legalidade.
Encaminhamento do ato: 
Considerar LEGAL e conceder registro do ato de MARIO JOSE BARBOZA NETO. 
Ato: 90828/2019 - Interessado: IZAQUIEL VIEIRA - CPF: XXX.612.297-XX
Beneficiário: MARIA LUCIA CARDOSO DE MOURA - CPF: XXX.656.797-XX - Cônjuge
Parecer do Controle Interno: considerar o ato Legal.
Por intermédio de análises realizadas por esta Unidade Técnica no presente ato, não se constatou irregularidade que obste a chancela pela legalidade.
Encaminhamento do ato: 
Considerar LEGAL e conceder registro do ato de IZAQUIEL VIEIRA. 
Ato: 131885/2019 - Interessado: JOSE LUIZ FERES FRANCISCO - CPF: XXX.116.297-XX
Beneficiário: ADLA MARIA PIMENTEL FRANCISCO - CPF: XXX.496.637-XX - Cônjuge
Parecer do Controle Interno: considerar o ato Legal.
Por intermédio de análises realizadas por esta Unidade Técnica no presente ato, não se constatou irregularidade que obste a chancela pela legalidade.
Encaminhamento do ato: 
Considerar LEGAL e conceder registro do ato de JOSE LUIZ FERES FRANCISCO. 
Ato: 24491/2020 - Interessado: MAURO DOS SANTOS - CPF: XXX.324.647-XX
Beneficiário: HELENA DE CAMPOS REIS - CPF: XXX.553.577-XX - Companheiro (a) 
Parecer do Controle Interno: considerar o ato Legal.
Por intermédio de análises realizadas por esta Unidade Técnica no presente ato, não se constatou irregularidade que obste a chancela pela legalidade.
Encaminhamento do ato: 
Considerar LEGAL e conceder registro do ato de MAURO DOS SANTOS. 
CONCLUSÃO
A abrangência e a profundidade das verificações levadas a efeito fundamentam convicção de que os atos 24491/2020, 90828/2019, 76647/2019, 59507/2019, 70306/2019, 67872/2019, 131885/2019, 58212/2019, 55938/2019 e 72252/2019 podem ser apreciados pela legalidade, em razão de não terem sido encontradas irregularidades nos atos, de acordo com o item Exame das Constatações desta instrução.
PROPOSTA DE ENCAMINHAMENTO
Ante o exposto, com fundamento no art. 71, inciso III, da Constituição Federal, no art. 1º, inciso V, e art. 39, incisos I e II, da Lei 8.443/1992, no art. 260 do Regimento Interno do Tribunal de Contas da União, propõe-se: 
Considerar  LEGAIS e conceder o registro dos atos de MAURO DOS SANTOS, IZAQUIEL VIEIRA, MARIO JOSE BARBOZA NETO, ISRAEL DE SOUZA, MARIA JOSE NAVEGA CAMPOS, MANOEL LIMA NASCIMENTO, JOSE LUIZ FERES FRANCISCO, SERGIO DE ABREU CARVALHO, ALNIR DA COSTA CARVALHO e NOEMEA CORREA DUQUE.
Anexo I - Dados do Ato
Ato: 55938/2019 - servidor/instituidor: ALNIR DA COSTA CARVALHO - CPF: XXX.921.107-XX 
Cargo: GUARDA DE ENDEMIAS - Matrícula no órgão 516241 - 25/12/2018
Fundamento: PCIV-14 - Pensão por morte, sem paridade, com valor do benefício igual à totalidade da remuneração do servidor no cargo efetivo na data anterior à do óbito, até o limite máximo estabelecido para os benefícios do regime geral de previdência social, acrescido de setenta por cento da parcela excedente a este limite, se o falecimento ocorrer quando o servidor ainda estiver em atividade. Pensão sem paridade (vigência a partir de 20/2/2004) . 
Pensionistas
HUGO SOARES CARVALHO - CPF: XXX.502.487-XX - Filho (a) 
Sexo: Masculino - Dt.Nasc.: 10/02/2000
Início: 25/12/2018 - Término: 10/02/2021
Fundamento da pensão: BPCV-52 - Pensão concedida a filho (ã) de qualquer condição, que seja menor de 21 (vinte e um) anos (vigência 1/3/2015 a 12/11/2019) .
Parecer do Controle Interno: Legal
MONICA CABRAL SOARES CARVALHO - CPF: XXX.327.157-XX - Cônjuge
Sexo: Feminino - Dt.Nasc.: 06/11/1962
Início: 25/12/2018 - Término: 
Fundamento da pensão: BPCV-46 - Pensão vitalícia concedida a cônjuge (vigência 1/3/2015 a 12/11/2019) . 
Parecer do Controle Interno: Legal
Atos com o mesmo CPF
Não foram encontrados no Sisac ou e-Pessoal atos com o mesmo CPF do servidor instituidor.
Ficha Financeira - Mês/Ano: 09/2020  - Órgão: MINISTERIO DA SAUDE - Cód.Siape: 25000
	Código
	Nome da rubrica
	Valor pago (R$) 
	Matr. Siape

	1
	VENCIMENTO BASICO
	2.145,23
	516241

	13
	ANUÃ?NIO-ART.244, LEI 8112/90 AT
	257,42
	516241

	TOTAL
		2.402,65
	
Ato: 58212/2019 - servidor/instituidor: SERGIO DE ABREU CARVALHO - CPF: XXX.141.377-XX 
Cargo: AUXILIAR DE ENFERMAGEM - Matrícula no órgão 634829 - 31/12/2018
Fundamento: PCIV-14 - Pensão por morte, sem paridade, com valor do benefício igual à totalidade da remuneração do servidor no cargo efetivo na data anterior à do óbito, até o limite máximo estabelecido para os benefícios do regime geral de previdência social, acrescido de setenta por cento da parcela excedente a este limite, se o falecimento ocorrer quando o servidor ainda estiver em atividade. Pensão sem paridade (vigência a partir de 20/2/2004) . 
Pensionistas
HELOISA ALVES DE LIMA CARVALHO - CPF: XXX.543.307-XX - Cônjuge
Sexo: Feminino - Dt.Nasc.: 28/08/1957
Início: 31/12/2018 - Término: 
Fundamento da pensão: BPCV-46 - Pensão vitalícia concedida a cônjuge (vigência 1/3/2015 a 12/11/2019) . 
Parecer do Controle Interno: Legal
Atos com o mesmo CPF
Não foram encontrados no Sisac ou e-Pessoal atos com o mesmo CPF do servidor instituidor.
Ficha Financeira - Mês/Ano: 09/2020  - Órgão: MINISTERIO DA SAUDE - Cód.Siape: 25000
	Código
	Nome da rubrica
	Valor pago (R$) 
	Matr. Siape

	1
	VENCIMENTO BASICO
	2.145,23
	634829

	13
	ANUÃ?NIO-ART.244, LEI 8112/90 AT
	343,23
	634829

	TOTAL
		2.488,46
	
Ato: 59507/2019 - servidor/instituidor: ISRAEL DE SOUZA - CPF: XXX.972.557-XX 
Cargo:  GUARDA DE ENDEMIAS - Matrícula no órgão 0516063 - 08/10/2018
Fundamento: PCIV-13 - Pensão por morte, sem paridade, com valor do benefício igual ao valor da totalidade dos proventos do servidor falecido, até o limite máximo estabelecido para os benefícios do regime geral de previdência social de que trata o art. 201, acrescido de setenta por cento da parcela excedente a este limite, caso aposentado à data do óbito. Pensão sem paridade (vigência de  20/2/2004 a 12/11/2019) . 
Pensionistas
ROSIMA TEIXEIRA DE SOUZA - CPF: XXX.814.027-XX - Cônjuge
Sexo: Feminino - Dt.Nasc.: 24/03/1966
Início: 17/01/2019 - Término: 
Fundamento da pensão: BPCV-46 - Pensão vitalícia concedida a cônjuge (vigência 1/3/2015 a 12/11/2019) . 
Parecer do Controle Interno: Legal
Atos com o mesmo CPF
Não foram encontrados no Sisac ou e-Pessoal atos com o mesmo CPF do servidor instituidor.
Ficha Financeira - Mês/Ano: 09/2020  - Órgão: MINISTERIO DA SAUDE - Cód.Siape: 25000
	Código
	Nome da rubrica
	Valor pago (R$) 
	Matr. Siape

	1
	VENCIMENTO BASICO
	2.145,23
	516063

	13
	ANUÃ?NIO-ART.244, LEI 8112/90 AT
	278,87
	516063

	TOTAL
		2.424,10
	
Ato: 67872/2019 - servidor/instituidor: MANOEL LIMA NASCIMENTO - CPF: XXX.253.217-XX 
Cargo: AUXILIAR DE ENFERMAGEM - Matrícula no órgão 227476 - 16/12/2018
Fundamento: PCIV-13 - Pensão por morte, sem paridade, com valor do benefício igual ao valor da totalidade dos proventos do servidor falecido, até o limite máximo estabelecido para os benefícios do regime geral de previdência social de que trata o art. 201, acrescido de setenta por cento da parcela excedente a este limite, caso aposentado à data do óbito. Pensão sem paridade (vigência de  20/2/2004 a 12/11/2019) . 
Pensionistas
MARIA DE FATIMA PEDREIRA NASCIMENTO - CPF: XXX.755.297-XX - Cônjuge
Sexo: Feminino - Dt.Nasc.: 01/08/1956
Início: 16/12/2018 - Término: 
Fundamento da pensão: BPCV-46 - Pensão vitalícia concedida a cônjuge (vigência 1/3/2015 a 12/11/2019) . 
Parecer do Controle Interno: Legal
Atos com o mesmo CPF
Não foram encontrados no Sisac ou e-Pessoal atos com o mesmo CPF do servidor instituidor.
Ficha Financeira - Mês/Ano: 09/2020  - Órgão: MINISTERIO DA SAUDE - Cód.Siape: 25000
	Código
	Nome da rubrica
	Valor pago (R$) 
	Matr. Siape

	5
	PROVENTO BASICO
	2.145,23
	227476

	82597
	GDPST - LEI 11.784/2008 AP
	1.184,50
	227476

	18
	ANUÃ?NIO-ART.244, LEI 8112/90 AP
	214,52
	227476

	TOTAL
		3.544,25
	
Ato: 70306/2019 - servidor/instituidor: MARIA JOSE NAVEGA CAMPOS - CPF: XXX.150.537-XX 
Cargo: AUXILIAR DE ENFERMAGEM - Matrícula no órgão  6542484 - 12/05/2018
Fundamento: PCIV-14 - Pensão por morte, sem paridade, com valor do benefício igual à totalidade da remuneração do servidor no cargo efetivo na data anterior à do óbito, até o limite máximo estabelecido para os benefícios do regime geral de previdência social, acrescido de setenta por cento da parcela excedente a este limite, se o falecimento ocorrer quando o servidor ainda estiver em atividade. Pensão sem paridade (vigência a partir de 20/2/2004) . 
Pensionistas
PAULO CESAR CAMPOS - CPF: XXX.349.317-XX - Cônjuge
Sexo: Masculino - Dt.Nasc.: 23/08/1950
Início: 22/10/2018 - Término: 
Fundamento da pensão: BPCV-46 - Pensão vitalícia concedida a cônjuge (vigência 1/3/2015 a 12/11/2019) . 
Parecer do Controle Interno: Legal
Atos com o mesmo CPF
Não foram encontrados no Sisac ou e-Pessoal atos com o mesmo CPF do servidor instituidor.
Ficha Financeira - Mês/Ano: 09/2020  - Órgão: MINISTERIO DA SAUDE - Cód.Siape: 25000
	Código
	Nome da rubrica
	Valor pago (R$) 
	Matr. Siape

	1
	VENCIMENTO BASICO
	2.145,23
	654248

	13
	ANUÃ?NIO-ART.244, LEI 8112/90 AT
	257,42
	654248

	TOTAL
		2.402,65
	
Ato: 72252/2019 - servidor/instituidor: NOEMEA CORREA DUQUE - CPF: XXX.866.557-XX 
Cargo: AGENTE DE COMBATE ÀS ENDEMIAS - Matrícula no órgão 1427626 - 12/03/2019
Fundamento: PCIV-14 - Pensão por morte, sem paridade, com valor do benefício igual à totalidade da remuneração do servidor no cargo efetivo na data anterior à do óbito, até o limite máximo estabelecido para os benefícios do regime geral de previdência social, acrescido de setenta por cento da parcela excedente a este limite, se o falecimento ocorrer quando o servidor ainda estiver em atividade. Pensão sem paridade (vigência a partir de 20/2/2004) . 
Pensionistas
JOAO FELIX DUQUE - CPF: XXX.087.607-XX - Cônjuge
Sexo: Masculino - Dt.Nasc.: 21/08/1936
Início: 12/03/2019 - Término: 
Fundamento da pensão: BPCV-46 - Pensão vitalícia concedida a cônjuge (vigência 1/3/2015 a 12/11/2019) . 
Parecer do Controle Interno: Legal
Atos com o mesmo CPF
	Num. ato
	Tipo
	UJ
	Cargo
	Jornada
	Dt.inicial
	Dt.final
	TC
	Julgamento

	75987/2019
	Admissão
	MINISTÉRIO DA SAÚDE
	AGENTE DE COMBATE AS ENDEMIAS
	40
	04/09/2014
			
	SISAC-10225293-01-2013-003776-7
	Admissão
		Agente de Combate às Endemias
		12/06/2006
		Processo 004.435/2018-4
	LEGAL

	SISAC-10225293-03-2012-003770-3
	CANCELAMENTO DO DESLIGAMENTO E RESTABELECIMENTO ADMISSÃO
		GUARDA DE ENDEMIAS
					
	SISAC-10225293-02-2011-003770-1
	DESLIGAMENTO
		GUARDA DE ENDEMIAS
		30/06/1999
			
	SISAC-10225293-02-2012-008194-0
	DESLIGAMENTO
		GUARDA DE ENDEMIAS
		11/06/2006
			
	SISAC-10225293-01-2010-004008-5
	Admissão
		GUARDA DE ENDEMIAS
		28/09/1994
		Processo 017.063/2011-6
	LEGAL

Ficha Financeira - Mês/Ano: 09/2020 - Órgão: MINISTERIO DA SAUDE - Cód.Siape: 25000
	Código
	Nome da rubrica
	Valor pago (R$) 
	Matr. Siape

	1
	VENCIMENTO BASICO
	4.513,44
	1427626

	TOTAL
		4.513,44
	
Ato: 76647/2019 - servidor/instituidor: MARIO JOSE BARBOZA NETO - CPF: XXX.409.707-XX 
Cargo: AGENTE DE COMBATE AS ENDEMIAS - Matrícula no órgão 1429664 - 17/02/2019
Fundamento: PCIV-14 - Pensão por morte, sem paridade, com valor do benefício igual à totalidade da remuneração do servidor no cargo efetivo na data anterior à do óbito, até o limite máximo estabelecido para os benefícios do regime geral de previdência social, acrescido de setenta por cento da parcela excedente a este limite, se o falecimento ocorrer quando o servidor ainda estiver em atividade. Pensão sem paridade (vigência a partir de 20/2/2004) . 
Pensionistas
MARIA DE LOURDES DA SILVA BARBOZA - CPF: XXX.662.987-XX - Cônjuge
Sexo: Feminino - Dt.Nasc.: 15/11/1960
Início: 17/02/2019 - Término: 
Fundamento da pensão: BPCV-46 - Pensão vitalícia concedida a cônjuge (vigência 1/3/2015 a 12/11/2019) . 
Parecer do Controle Interno: Legal
Atos com o mesmo CPF
	Num. ato
	Tipo
	UJ
	Cargo
	Jornada
	Dt.inicial
	Dt.final
	TC
	Julgamento

	1239/2019
	Admissão
	MINISTÉRIO DA SAÚDE
	AGENTE DE COMBATE AS ENDEMIAS
	40
	04/09/2014
			
	SISAC-10225293-02-2012-007833-8
	Desligamento
		GUARDA DE ENDEMIAS
		11/06/2006
			
	SISAC-10225293-02-2011-003499-0
	Desligamento
		GUARDA DE ENDEMIAS
		30/06/1999
			
	SISAC-10225293-03-2012-003499-2
	CANCELAMENTO DO DESLIGAMENTO E RESTABELECIMENTO ADMISSÃO
		GUARDA DE ENDEMIAS
					
	SISAC-10225293-01-2010-003710-6
	Admissão
		GUARDA DE ENDEMIAS
		28/09/1994
		Processo 010.789/2019-7
	PREJUDICADO POR PERDA DE OBJETO

	SISAC-10225293-01-2013-003505-5
	Admissão
		Agente de Combate às Endemias
		12/06/2006
		Processo 004.410/2018-1
	LEGAL

Ficha Financeira - Mês/Ano: 09/2020  - Órgão: MINISTERIO DA SAUDE - Cód.Siape: 25000
	Código
	Nome da rubrica
	Valor pago (R$) 
	Matr. Siape

	1
	VENCIMENTO BASICO
	4.513,44
	1429664

	TOTAL
		4.513,44
	
Ato: 90828/2019 - servidor/instituidor: IZAQUIEL VIEIRA - CPF: XXX.612.297-XX 
Cargo: GUARDA DE ENDEMIAS - Matrícula no órgão 515846 - 09/03/2019
Fundamento: PCIV-14 - Pensão por morte, sem paridade, com valor do benefício igual à totalidade da remuneração do servidor no cargo efetivo na data anterior à do óbito, até o limite máximo estabelecido para os benefícios do regime geral de previdência social, acrescido de setenta por cento da parcela excedente a este limite, se o falecimento ocorrer quando o servidor ainda estiver em atividade. Pensão sem paridade (vigência a partir de 20/2/2004) . 
Pensionistas
MARIA LUCIA CARDOSO DE MOURA - CPF: XXX.656.797-XX - Cônjuge
Sexo: Feminino - Dt.Nasc.: 26/06/1953
Início: 09/03/2019 - Término: 
Fundamento da pensão: BPCV-46 - Pensão vitalícia concedida a cônjuge (vigência 1/3/2015 a 12/11/2019) . 
Parecer do Controle Interno: Legal
Atos com o mesmo CPF
Não foram encontrados no Sisac ou e-Pessoal atos com o mesmo CPF do servidor instituidor.
Ficha Financeira - Mês/Ano: 09/2020  - Órgão: MINISTERIO DA SAUDE - Cód.Siape: 25000
	Código
	Nome da rubrica
	Valor pago (R$) 
	Matr. Siape

	1
	VENCIMENTO BASICO
	2.145,23
	515846

	13
	ANUÃ?NIO-ART.244, LEI 8112/90 AT
	257,42
	515846

	TOTAL
		2.402,65
	
Ato: 131885/2019 - servidor/instituidor: JOSE LUIZ FERES FRANCISCO - CPF: XXX.116.297-XX 
Cargo: Agente Administrativo - Matrícula no órgão 0634826 - 16/05/2019
Fundamento: PCIV-13 - Pensão por morte, sem paridade, com valor do benefício igual ao valor da totalidade dos proventos do servidor falecido, até o limite máximo estabelecido para os benefícios do regime geral de previdência social de que trata o art. 201, acrescido de setenta por cento da parcela excedente a este limite, caso aposentado à data do óbito. Pensão sem paridade (vigência de  20/2/2004 a 12/11/2019) . 
Pensionistas
ADLA MARIA PIMENTEL FRANCISCO - CPF: XXX.496.637-XX - Cônjuge
Sexo: Feminino - Dt.Nasc.: 24/05/1955
Início: 12/08/2019 - Término: 
Fundamento da pensão: BPCV-46 - Pensão vitalícia concedida a cônjuge (vigência 1/3/2015 a 12/11/2019) . 
Parecer do Controle Interno: Legal
Atos com o mesmo CPF
Não foram encontrados no Sisac ou e-Pessoal atos com o mesmo CPF do servidor instituidor.
Ficha Financeira - Mês/Ano: 09/2020  - Órgão: MINISTERIO DA SAUDE - Cód.Siape: 25000
	Código
	Nome da rubrica
	Valor pago (R$) 
	Matr. Siape

	1
	VENCIMENTO BASICO
	2.145,23
	634826

	13
	ANUÃ?NIO-ART.244, LEI 8112/90 AT
	321,78
	634826

	TOTAL
		2.467,01
	
Ato: 24491/2020 - servidor/instituidor: MAURO DOS SANTOS - CPF: XXX.324.647-XX 
Cargo: AUXILIAR OPERACIONAL DE SERVICOS DIVERSOS - Matrícula no órgão 633128 - 19/12/2018
Fundamento: PCIV-14 - Pensão por morte, sem paridade, com valor do benefício igual à totalidade da remuneração do servidor no cargo efetivo na data anterior à do óbito, até o limite máximo estabelecido para os benefícios do regime geral de previdência social, acrescido de setenta por cento da parcela excedente a este limite, se o falecimento ocorrer quando o servidor ainda estiver em atividade. Pensão sem paridade (vigência a partir de 20/2/2004) . 
Pensionistas
HELENA DE CAMPOS REIS - CPF: XXX.553.577-XX - Companheiro (a) 
Sexo: Feminino - Dt.Nasc.: 22/05/1946
Início: 19/12/2018 - Término: 
Fundamento da pensão: BPCV-50 - Pensão vitalícia concedida a companheiro ou companheira que comprove união estável como entidade familiar (vigência 1/3/2015 a 12/11/2019) . 
Parecer do Controle Interno: Legal
Atos com o mesmo CPF
Não foram encontrados no Sisac ou e-Pessoal atos com o mesmo CPF do servidor instituidor.
Ficha Financeira - Mês/Ano: 09/2020  - Órgão: MINISTERIO DA SAUDE - Cód.Siape: 25000
	Código
	Nome da rubrica
	Valor pago (R$) 
	Matr. Siape

	1
	VENCIMENTO BASICO
	2.145,23
	633128

	13
	ANUÃ?NIO-ART.244, LEI 8112/90 AT
	364,68
	633128

	TOTAL
		2.509,91
	
Anexo II - Detalhamento das inconsistências encontradas 
Quadro resumo de ocorrências
	Núm.ato
	Nome instituidor
	Regime jurídico
	Propostas de mérito
	Inconsistências encontradas
	Qtde incon.

				Controle interno
	Sefip/
TCU
		
	55938/2019
	ALNIR DA COSTA CARVALHO
		Legal
	Legal
	-
	-

	58212/2019
	SERGIO DE ABREU CARVALHO
		Legal
	Legal
	-
	-

	59507/2019
	ISRAEL DE SOUZA
		Legal
	Legal
	-
	-

	67872/2019
	MANOEL LIMA NASCIMENTO
		Legal
	Legal
	-
	-

	70306/2019
	MARIA JOSE NAVEGA CAMPOS
		Legal
	Legal
	-
	-

	72252/2019
	NOEMEA CORREA DUQUE
		Legal
	Legal
	-
	-

	76647/2019
	MARIO JOSE BARBOZA NETO
		Legal
	Legal
	-
	-

	90828/2019
	IZAQUIEL VIEIRA
		Legal
	Legal
	-
	-

	131885/2019
	JOSE LUIZ FERES FRANCISCO
		Legal
	Legal
	-
	-

	24491/2020
	MAURO DOS SANTOS
		Legal
	Legal
	-
	-

2.	Transcrevo a seguir Parecer lavra do Procurador Rodrigo Medeiros de Lima, peça 16:
	"Em face do que restou apurado nos autos, este representante do Ministério Público de Contas da União anui à proposta da Sefip, pela legalidade e registro dos atos integrantes do processo, exceto em relação aos atos de pensão civil instituídas por Noemea Correa Duque (peça 6) e Mario José Barboza Neto (peça 7) , pelos motivos a seguir expostos.
2.	 Os instituidores das citadas pensões civis eram ocupantes do cargo de agente de combate a endemias, decorrente da transformação de emprego em cargo público estatutário, sem a realização de concurso público, por força do art. 3º da Lei 13.026/2014, in verbis (Grifos inseridos) :
Art. 3º Fica criado o Quadro em Extinção de Combate às Endemias e autorizada a transformação dos empregos ativos criados pelo art. 15 da Lei nº 11.350, de 5 de outubro de 2006, no cargo de Agente de Combate às Endemias, a ser regido pela Lei nº 8.112, de 11 de dezembro de 1990.
§ 1º O Quadro em Extinção de Combate às Endemias será composto exclusivamente pelo cargo de Agente de Combate às Endemias, de nível auxiliar, sendo vinculado ao Quadro de Pessoal do Ministério da Saúde.
§ 2º A transformação dos empregos em cargos públicos de que trata o caput deste artigo, com o consequente ingresso no Quadro em Extinção de Combate às Endemias, dar-se-á automaticamente, salvo por opção irretratável, a ser formalizada no prazo de 90 (noventa) dias a contar da data de entrada em vigor desta Lei, na forma do Termo de Opção constante do Anexo I.
§ 3º Os empregados que formalizarem a opção referida no § 2º deste artigo permanecerão no Quadro Suplementar de Combate às Endemias, de que trata o art. 11 da Lei nº 11.350, de 5 de outubro de 2006, vinculados à Fundação Nacional de Saúde - FUNASA e regidos pela Consolidação das Leis do Trabalho, aprovada pelo Decreto-Lei nº 5.452, de 1º de maio de 1943.
§ 4º A estrutura remuneratória do cargo público de Agente de Combate às Endemias passa a ser a constante dos Anexos II e III , observada a correlação estabelecida na forma do Anexo IV.
§ 5º A transformação de que trata o caput não ensejará a alteração de nível de escolaridade do cargo, independentemente do grau de escolaridade apresentado no momento da transformação.
3.	De se registrar que a Procuradoria Geral da República (PGR) propôs a Ação Direta de Inconstitucionalidade (ADI) 5.554/DF, contra os arts. 3º, §§ 1º, 2º, 3º e 5º; 4º, parágrafo único; 5º, caput e parágrafo único; e 6º da referida lei, na parte em que "cria o Quadro em Extinção de Combate às Endemias; e autoriza a transformação dos empregos criados pelo art. 15 da Lei no 11.350, de 5 de outubro de 2006, no cargo de Agente de Combate às Endemias". Atualmente, os autos estão conclusos ao relator Ministro Roberto Barroso, após manifestação da PGR pela procedência do pedido, assim ementado (grifos inseridos) :
CONSTITUCIONAL. REGIME JURÍDICO CELETISTA. TRANSFORMAÇÃO DE EMPREGOS EM CARGOS PÚBLICOS. LEI FEDERAL 13.026/2014. AGENTE DE COMBATE A ENDEMIAS. TRANSPOSIÇÃO DE REGIME JURÍDICO SEM NOVO PROCESSO SELETIVO. AFRONTA AO PRINCÍPIO DO CONCURSO PÚBLICO.
1. Ofende o princípio da obrigatoriedade do concurso público o provimento derivado de cargos públicos mediante transformação de emprego público em cargo público.
2. São inconstitucionais transposição de regime jurídico e submissão dos detentores de emprego a regimes distintos, mediante transposição de emprego para cargo público, sem aprovação em novo processo seletivo público para o novo regime.
3. Parecer pela ratificação da petição inicial e por procedência do pedido.
4.	Recentemente, ao apreciar situação semelhante, a Segunda Câmara do Tribunal prolatou o Acórdão 1.710/2021, no âmbito do processo TC Processo 023.014/2020-2, determinando o sobrestamento da apreciação do ato de aposentadoria do interessado daqueles autos até o trânsito em julgado do "ato decisório que ponha termo à Ação Direta de Inconstitucionalidade 5554/DF, em trâmite perante o Supremo Tribunal Federal sob a relatoria do Ministro Roberto Barroso".
5.	Em razão do exposto, e em linha com o referido acórdão, opinamos pelo sobrestamento da apreciação dos atos de pensão civil às peças 6 e 7 até o trânsito em julgado da ADI 5554/DF, em curso no Supremo Tribunal Federal."
	É o Relatório.

não há.

Procurador Rodrigo Medeiros de Lima.

PENSÕES. ATOS ENCAMINHADOS AO TCU HÁ MENOS DE 5 ANOS. PROPOSTA DA SEFIP PELA LEGALIDADE E CONCESSÃO DOS REGISTROS. PARECER DO MPTCU PELA ILEGALIDADE DE ALGUNS ATOS. AGENTE DE COMBATE A ENDEMIAS. TRANSFORMAÇÃO DE EMPREGO EM CARGO ESTATUTÁRIO PELA LEI 13.026/2014. INCONSTITUCIONALIDADE ARGUIDA NA ADIN 5.554/DF. JULGAMENTO PENDENTE. SOBRESTAMENTO DESSES ATOS.

PENSÃO CIVIL (PCIV)

Secretaria de Fiscalização de Integridade de Atos e Pagamentos de Pessoal e de Benefícios Sociais (Sefip).

Cuidam os autos de concessão de pensão em favor de Adla Maria Pimentel Francisco, Helena de Campos Reis, Heloisa Alves de Lima Carvalho, Hugo Soares Carvalho, Joao Felix Duque, Maria Lucia Cardoso de Moura, Maria de Fatima Pedreira Nascimento, Maria de Lourdes da Silva Barboza, Monica Cabral Soares Carvalho, Paulo Cesar Campos e Rosima Teixeira de Souza.
2.	Registro inicialmente que os atos ingressaram neste Tribunal há menos do que os cinco anos estabelecidos pelo Supremo Tribunal Federal (RE 636.553/RS - Tema 445 de repercussão geral) , e referendados por esta Corte (Acórdão 122/2021-TCU-Plenário, rel. Min. Walton Alencar Rodrigues) , para a concessão de registro tácito.
3.	A Secretaria de Fiscalização de Pessoal/Sefip, em manifestação às peças 12-13, propôs considerar legais os atos e conceder-lhes o registro.
4.	O Ministério Público junto ao TCU, em parecer à peça 16, dissentiu parcialmente da unidade técnica ao se manifestar pela legalidade e registro dos atos integrantes do processo, exceto os de pensão instituída por Noemea Correa Duque, em favor de João Felix Duque (peça 6) , e por Mario José Barboza Neto, em favor de Maria de Lourdes da Silva Barboza (peça 7) . 
5.	Alega que os instituidores das citadas pensões civis eram ocupantes do cargo de agente de combate a endemias, surgido em decorrência da transformação de emprego em cargo público estatutário, por força do art. 3º da Lei 13.026/2014, sem a realização de concurso público e que a questão é objeto de ação direta de inconstitucionalidade (ADIn nº 5.554/DF) , em trâmite no STF, sob a relatoria do Ministro Roberto Barroso, tendo recebido parecer pela procedência pela Procuradoria-Geral da República.
6.	Propõe que seja sobrestada a apreciação desses atos até o trânsito em julgado da referida ação direta, seguindo o que já vem sendo decido por esta Corte de Contas, a exemplo dos Acórdão 1710/2021-TCU-Segunda Câmara, rel. Min. Raimundo Carreiro, 13.875/2020-TCU-2ª Câmara, rel. Min. Augusto Nardes, 6.520/2020-TCU-1ª Câmara, rel. Min. Walton Alencar Rodrigues (relação) e 1.008/2020-TCU-2ª Câmara, rel. Min. André de Carvalho (relação) .
7.	Acompanho o parecer do Parquet especializado, no sentido de considerar legais os demais atos, concedendo-lhes o registro, e sobrestar os atos de pensão de João Felix Duque e Maria de Lourdes da Silva Barboza, até o trânsito em julgado da ADIn nº 5.554/DF.
	Ante o exposto, VOTO por que seja adotada a proposta de Acórdão que trago à apreciação deste Colegiado. 
TCU, Sala das Sessões Ministro Luciano Brandão Alves de Souza, em 30 de março de 2021.
AROLDO CEDRAZ 
Relator